臺灣士林地方法院刑事判決　　　　　　 100年度審訴字第11號
公　訴　人　臺灣士林地方法院檢察署檢察官
被　　　告　黃冠傑
上列被告因偽造文書等案件，經檢察官提起公訴（99年度偵字第
12772 號），經訊問被告後，被告為認罪之答辯，本院合議庭裁
定認宜由受命法官獨任改行簡式審判程序，並判決如下：
    主  文
黃冠傑犯如附表所示各罪，各處如附表主文欄所示之刑。有期徒
刑部分應執行有期徒刑壹年貳月，如易科罰金，以新臺幣壹仟元
折算壹日；拘役部分應執行拘役捌拾日，如易科罰金，以新臺幣
壹仟元折算壹日。
    事實及理由
一、本件犯罪事實、證據及所犯法條，除均引用檢察官起訴書（
    如附件）之記載外，另就事實及證據部分更正、補充如下：
  (一)事實部分更正：起訴書犯罪事實欄一第3 行「同院以94年度
    上易字第723 號」等文字應更正為「本院以93年度易字第
    901 號」；第16行至第17行「定應執行有期徒刑1 年確定」
    等文字應更正為「分別定應執行刑為有期徒刑10月、1 年確
    定」。
  (二)證據部分補充：被告黃冠傑於本院審理時所為自白（本院民
    國100 年2 月22日準備程序筆錄第2 頁及同日審判筆錄第2
    頁參照）。
二、查被告黃冠傑與真實姓名年籍不詳綽號「小林」之成年男子
    間，就偽造文書之犯行部分有犯意聯絡及行為分擔，為共同
    正犯。又被告先後3 次偽造文書之犯行，係於密切接近之時
    地實施，侵害法益相同，各行為間之獨立性極為薄弱難以分
    離，顯係基於單一犯意接續所為，應包括於一行為予以評價
    ，為接續犯之一罪（最高法院86年臺上字第3295號判例意旨
    參照）。爰審酌被告正值壯年，不思以正當工作謀求生計，
    而任意竊取他人財物以供己用，另並收受、故買贓物，所為
    助長竊風，增加被害人追回失竊物之困難，末又與他人共同
    變造、偽造私文書，足生損害於他人，自非可取。惟念及其
    犯後於本院審理時終能坦承犯行，因認其犯後態度尚可，且
    兼衡被告各次竊盜之方式，竊得財物之價值，各被害人財物
    受損之程度等情，暨其品行、生活狀況、知識程度，及本件
    犯罪所生危害等一切情狀，爰分別量處如主文所示之刑，並
    均諭知易科罰金之折算標準及定其應執行刑，以示懲儆。
三、另公訴意旨認被告於86年3 月、90年3 月、94年1 月、99年
    4 月間，均曾因竊盜案件經法院判罪處刑，且執行完畢後緊
    接再犯，顯見其有竊盜罪之犯罪習慣，應依竊盜犯贓物犯保
    安處分條例，諭知被告於刑之執行前令入勞動場所強制工作
    等語，固非無見。惟按保安處分係針對受處分人將來之危險
    性所為之處置，以達教化、治療之目的，為刑罰之補充制度
    。我國現行刑法採刑罰與保安處分雙軌制，係在維持行為責
    任之刑罰原則下，為協助行為人再社會化之功能，以及改善
    行為人潛在之危險性格，期能達成根治犯罪原因、預防犯罪
    之特別目的。是保安處分中之強制工作，旨在對嚴重職業性
    犯罪及欠缺正確工作觀念或無正常工作因而犯罪者，強制其
    從事勞動，學習一技之長及正確之謀生觀念，使其日後重返
    社會，能適應社會生活。查竊盜犯贓物犯保安處分條例第3
    條第1 項規定：「18歲以上之竊盜犯、贓物犯，有犯罪之習
    慣者，得於刑之執行前，令入勞動場所強制工作」，授權法
    院「得」依具體情狀決定是否令有竊盜、贓物犯罪習慣之被
    告入勞動場所強制工作，而非「必」宣告之，即係本於保安
    處分應受比例原則之規範，使保安處分之宣告，與行為人所
    為行為之嚴重性、行為人所表現之危險性及對於行為人未來
    行為之期待性相當之意旨而制定，而由法院視行為人之危險
    性格，決定應否令入勞動處所強制工作，以達預防之目的（
    最高法院91年度臺上字第4625號判決意旨參照）。次查被告
    94年間因竊盜犯行經本院以93年度易字第901 號判決處有期
    徒刑8 月（嗣經減刑為有期徒刑4 月）確定，且與他罪合併
    定應執行刑，於97年6 月11日執行完畢後，直至98年10月18
    日方又犯竊盜罪，經臺灣士林地方法院檢察署檢察官以98年
    度偵字第14443 號起訴，此有臺灣高等法院被告前案紀錄表
    及上開起訴書之影本各1 份附卷可參，而本件被告係於99年
    4 月13日起始又犯如起訴書附表一所示之各竊盜犯行。如是
    以觀，被告於94年間犯竊盜罪，距本案及98年10月間所為竊
    盜犯行時間均隔數年之久，縱然其間被告入監服刑，惟出監
    後亦相隔數月後才又再犯罪，實難依此逕認被告有竊盜之犯
    罪習慣，況被告本案犯罪後已能坦承犯行，尚知悔悟，是依
    比例原則，綜合其所表現之危險性及對其未來之期待性等情
    以觀，本院因認宣告如主文所示之刑，與被告犯行之處罰已
    屬相當，並足收儆懲之效，尚無另宣告強制工作以預防矯治
    其社會危險性之必要，爰不諭知於刑之執行前令入勞動場所
    ，併此敘明。
四、據上論斷，應依刑事訴訟法第273 條之1 第1 項、第299 條
    第1 項前段，第310 條之2 、第454 條第2 項、刑法第28條
    、第210 條、第212 條、第320 條第1 項、第349 條、第47
    條第1 項、第55條、第51條第5 款、第6 款、第41條第1 項
    前段、第8 項，刑法施行法第1 條之1 ，判決如主文。
五、本案經檢察官薛嘉珩到庭執行職務。
中    華    民    國    100     年    3   月    8     日
                  刑事第一庭法  官 王沛雷
以上正本證明與原本無異。
如不服本判決應於收受送達後十日內向本院提出上訴書狀，並應
敘述具體理由；其未敘述上訴理由者，應於上訴期間屆滿後二十
日內向本院補提理由書（均須按他造當事人之人數附繕本）「切
勿逕送上級法院」。
                            書記官 吳尚文
中    華    民    國    100    年     3    月    8    日
附錄本案論罪科刑法條：
中華民國刑法第320 條第1 項
意圖為自己或第三人不法之所有，而竊取他人之動產者，為竊盜
罪，處 5 年以下有期徒刑、拘役或 5 百元以下罰金。
中華民國刑法第349條
收受贓物者，處3年以下有期徒刑、拘役或5百元以下罰金。
搬運、寄藏、故買贓物或為牙保者，處5 年以下有期徒刑、拘役
或科或併科1 千元以下罰金。
因贓物變得之財物，以贓物論。
中華民國刑法第212條
偽造、變造護照、旅券、免許證、特許證及關於品行、能力服務
或其他相類之證書、介紹書，足以生損害於公眾或他人者，處1
年以下有期徒刑、拘役或3 百元以下罰金。
中華民國刑法第210條
偽造、變造私文書，足以生損害於公眾或他人者，處 5 年以下
有期徒刑。
附表：
┌──┬─────────┬──────────────────────┐
│編號│犯罪事實內容      │ 主                                      文 │
├──┼─────────┼──────────────────────┤
│1   │如附件起訴書附表一│黃冠傑竊盜，累犯，處有期徒刑肆月，如易科罰金│
│    │編號1 之犯罪事實  │，以新臺幣壹仟元折算壹日。                  │
├──┼─────────┼──────────────────────┤
│2   │如附件起訴書附表一│黃冠傑竊盜，累犯，處有期徒刑陸月，如易科罰金│
│    │編號2 之犯罪事實  │，以新臺幣壹仟元折算壹日。                  │
├──┼─────────┼──────────────────────┤
│3   │如附件起訴書附表一│黃冠傑竊盜，累犯，處有期徒刑肆月，如易科罰金│
│    │編號3 之犯罪事實  │，以新臺幣壹仟元折算壹日。                  │
├──┼─────────┼──────────────────────┤
│4   │如附件起訴書附表一│黃冠傑竊盜，累犯，處有期徒刑肆月，如易科罰金│
│    │編號4 之犯罪事實  │，以新臺幣壹仟元折算壹日。                  │
├──┼─────────┼──────────────────────┤
│5   │如附件起訴書附表二│黃冠傑故買贓物，累犯，處拘役貳拾日，如易科罰│
│    │編號1之犯罪事實   │金，以新臺幣壹仟元折算壹日。                │
├──┼─────────┼──────────────────────┤
│6   │如附件起訴書附表二│黃冠傑收受贓物，累犯，處拘役貳拾日，如易科罰│
│    │編號2之犯罪事實   │金，以新臺幣壹仟元折算壹日。                │
├──┼─────────┼──────────────────────┤
│7   │如附件起訴書附表二│黃冠傑收受贓物，累犯，處拘役貳拾日，如易科罰│
│    │編號3之犯罪事實   │金，以新臺幣壹仟元折算壹日。                │
├──┼─────────┼──────────────────────┤
│8   │如附件起訴書附表二│黃冠傑收受贓物，累犯，處拘役貳拾日，如易科罰│
│    │編號4之犯罪事實   │金，以新臺幣壹仟元折算壹日。                │
├──┼─────────┼──────────────────────┤
│9   │如附件起訴書附表二│黃冠傑收受贓物，累犯，處拘役貳拾日，如易科罰│
│    │編號5之犯罪事實   │金，以新臺幣壹仟元折算壹日。                │
├──┼─────────┼──────────────────────┤
│10  │如附件起訴書第2 頁│黃冠傑共同偽造私文書，足以生損害於他人，累犯│
│    │第5 行以下所述之犯│，處有期徒刑參月，如易科罰金，以新臺幣壹仟元│
│    │罪事實            │折算壹日。                                  │
└──┴─────────┴──────────────────────┘